# 请教陈版主，关于上市公司持股超过5% 的关联关系

提问人：wx_604817add8f3 时间：2022-08-26 13:20:00
准则本身没有明确说持股超过5%，比如6%，这种情况算不算关联方。但是上市规则是有这个规定的。所以持股超过5%的股东对上市公司来说是关联方。但是这个关联关系有必要无线扩展吗？比如这个持股6%的股东的子公司？有时候这种持有一点股份的股东，是广撒网的策略，本身可能就是相关行业甚至同行业，如果要扩展可能实质上是竞争对手的公司因为这点持股关系要变成关联方披露了

回答人：chenyiwei
在认定关联方关系时，某企业与其控制的子公司之间是作为一个整体看待的。所以如果某个股东被认定为上市公司的关联方，则该股东控制的子公司或共同控制的合营企业也应被认定为上市公司的关联方。但因为对上市公司持股5%通常只有重大影响，故该具有重大影响的股东的联营企业不被视为上市公司的关联方。